【裁判字號】    98,聲,232
【裁判日期】    980527
【裁判案由】    返還擔保金
【裁判全文】
臺灣嘉義地方法院民事裁定               98年度聲字第232號
聲  請  人  祭祀公業林耀烈管理人林國輝
                        號
相  對  人  丁○○
            甲○○
            戊○○
            乙○○
            丙○○
            己○○
上列聲請人聲請返還擔保金事件，本院裁定如下：
    主  文
本院九十七年度存字第一０三號提存事件聲請人所提存之擔保物
即台新國際商業銀行嘉義分行可轉讓定期存單面額新臺幣肆佰萬
元（存單編號：AC0000000至AC0000000，共計四張），均准予發
還。
聲請程序費用由相對人連帶負擔。
    理  由
一、按訴訟終結後，供擔保人證明已定20日以上之期間，催告受
    擔保利益人行使權利而未行使者，或法院依供擔保人之聲請
    ，通知受擔保利益人於一定期間內行使權利並向法院為行使
    權利之證明而未證明者，法院應依供擔保人之聲請，以裁定
    命返還其提存物或保證書，民事訴訟法第104條第1項第3款
    定有明文，依同法第106條之規定，於其他依法令供訴訟上
    之擔保者，亦準用之。其中所謂訴訟終結，在因假扣押或假
    處分所供擔保之場合，因該擔保係為保障受擔保利益人因該
    假扣押或假處分所受損害而設，倘執行法院已依假扣押或假
    處分裁定為假扣押或假處分之執行，則在供擔保人撤回假扣
    押或假處分之執行前，受擔保利益人所受損害仍可能繼續發
    生，損害額既尚未確定，自難強令其行使權利，必待供擔保
    人已撤回假扣押或假處分之執行，始得謂為訴訟終結（最高
    法院87年臺抗字第234號裁定意旨可資參照）。
二、本件聲請意旨略以：聲請人與相對人間假扣押事件，聲請人
    前依本院91年度裁全字第2470號假扣押裁定，提供台新國際
    商業銀行嘉義分行（下稱台新銀行嘉義分行）可轉讓無記名
    定期存單面額新臺幣400萬元（存單編號：5096至5099，計4
    張）供擔保，並以本院91年度存字第1300號擔保提存事件提
    存後，聲請假扣押執行相對人之財產，並經本院91年度執全
    字第1150號受理。嗣因前述定期單業已到期，故聲請人聲請
    變更提存物，依本院94年度聲字第477號民事裁定變換提存
    物，提供台新銀行嘉義分行同金額之可轉讓定期存單（存單
    編號：AC0000000 、AC0000000至AC0000000，計4張）為擔
    保，並以本院94年度存字第914號提存事件提存在案。復聲
    請人再聲請變更提存物，據本院96年度聲字第626號民事裁
    定提供台新銀行嘉義分行同金額可轉讓定期存單（存單編號
    ：AC0000000至AC0000000，計4張）擔保，並以本院97年度
    存字第103號提存事件提存。茲因聲請人已撤回假扣押之執
    行，聲請撤銷假扣押裁定，並於訴訟終結後定20日以上期間
    ，以郵局存證信函催告相對人丁○○、甲○○、戊○○、乙○○、丙○○限期行使權利，相對人迄今逾期均未提出行使
    權利之證明；另相對人己○○同意聲請人領回提存之擔保金
    ，有同意書可稽，爰依法聲請返還擔保金等語。
三、聲請人上揭主張，業據提出臺灣高等法院臺南分院92年度上
    易第311號判決及確定證明書、存證信函及回執原本為證，
    並經本院依職權調閱臺灣高等法院臺南分院92年度抗字第69
    號假扣押案卷、本院91年度裁全字第2470號、91年度執全字
    第1150號假扣押保全程序暨執行案卷、91年度存字第1300號
    擔保提存案卷、94年度存字第914號擔保提存案卷、96年度
    聲字第626號變換提存物案卷、97年度裁全聲字第104號撤銷
    假扣押案卷、97年度存字第103號擔保提存案卷、97年度取
    字第159號取回提存物案卷、98年度聲字第144號返還擔保金
    案卷等核閱屬實。又聲請人定20日以上期間催告相對人丁○○、甲○○、戊○○、乙○○、丙○○限期行使權利，前開
    相對人等迄未行使，另相對人己○○同意聲請人領回提存之
    擔保金等情，亦有存證信函及回執、本院民事紀錄科查詢表
    14份及同意書1份附卷可證，揆諸首揭規定及說明，聲請人
    之聲請即有理由，應予准許。
四、依民事訴訟法第95條、第78條、第85條第2項規定，裁定如
    主文。
中    華    民    國    98    年    5     月    27    日
                  民事第一庭法  官  陳俞婷
以上正本係照原本作成
如對本裁定抗告須於裁定送達後10日內向本院提出抗告狀
中    華    民    國    98    年    5    月    27    日
                        書記官  劉怡欣


司法院資訊處製作；財團法人民間司法改革基金會備份。
